臺灣彰化地方法院民事裁定
                                    111年度監宣字第216號
聲  請  人  鄭翔隆  

相  對  人  鄭至卿  

關  係  人  吳月卿  


            鄭欣宜  
            鄭雅穗  
上列聲請人聲請監護宣告事件，本院裁定如下：         
    主    文
宣告鄭至卿（男、民國00年0月00日生、身分證統一編號：Z0000
00000號）為受監護宣告之人。
選定鄭翔隆（男、民國00年00月00日生、身分證統一編號：Z000
000000號）為受監護宣告之人之監護人。
指定吳月卿（女，民國00年0月00日生、身分證統一編號：Z0000
00000號）為會同開具財產清冊之人。
聲請費用新臺幣壹仟元由受監護宣告之人負擔。
    理    由
一、按對於因精神障礙或其他心智缺陷，致不能為意思表示或受
    意思表示，或不能辨識其意思表示之效果者，法院得因本人
    、配偶、四親等內之親屬、最近一年有同居事實之其他親屬
    、檢察官、主管機關或社會福利機構之聲請，為監護之宣告
    ，民法第14條第1項定有明文。次按受監護宣告之人應置監
    護人。法院為監護之宣告時，應依職權就配偶、四親等內之
    親屬、最近一年有同居事實之其他親屬、主管機關、社會福
    利機構或其他適當之人選定一人或數人為監護人，並同時指
    定會同開具財產清冊之人。法院為前項選定及指定前，得命
    主管機關或社會福利機構進行訪視，提出調查報告及建議。
    監護之聲請人或利害關係人亦得提出相關資料或證據，供法
    院斟酌。法院選定監護人時，應依受監護宣告之人之最佳利
    益，優先考量受監護宣告之人之意見，審酌一切情狀，並注
    意下列事項：㈠受監護宣告之人之身心狀態與生活及財產狀
    況。㈡受監護宣告之人與其配偶、子女或其他共同生活之人
    間之情感狀況。㈢監護人之職業、經歷、意見及其與受監護
    宣告之人之利害關係。㈣法人為監護人時，其事業之種類與
    內容，法人及其代表人與受監護宣告之人之利害關係。民法
    第1110條、第1111條、第1111條之1分別定有明文。再按監
    護宣告之裁定，於裁定送達或當庭告知法院選定之監護人時
    發生效力；監護宣告裁定經廢棄確定前，監護人所為之行為
    ，不失其效力，家事事件法第169條第1項、第170條第1項分
    別定有明文。
二、聲請意旨略以：聲請人鄭翔隆為相對人鄭至卿之子，相對人
    於民國110年4月20日因車禍導致許多併發症，致不能為意思
    表示或受意思表示，已達受監護宣告之程度，有戶籍謄本、
    親屬系統表、彰化基督教醫療財團法人彰化基督教醫院診斷
    書影本等件為證。爰聲請准予裁定相對人為受監護宣告之人
    ，並請求選定聲請人為相對人之監護人，同時指定相對人之
    前妻吳月卿為會同開具財產清冊之人等語。
三、經查，聲請人主張之上開事實，業據其提出戶籍謄本、親屬
    系統表、彰化基督教醫療財團法人彰化基督教醫院診斷書影
    本等件為據，且經本院在鑑定人即衛生福利部彰化醫院醫師
    陳羿行前審驗相對人之精神狀況，相對人對於本院點呼無反
    應，有本院訊問筆錄在卷可按。又經本院囑託衛生福利部彰
    化醫院鑑定結果，認為：「㈠醫學上的診斷：腦傷認知功能
    受損(肝性腦病變)，障礙程度為重度。㈡日常生活狀況及現
    在身心狀態：1.日常生活狀況：⑴日常生活活動：坐輪椅，
    包尿布，由家人管灌餵食，清潔沐浴也仰賴他人。⑵經濟活
    動能力：無計算能力，無經濟活動之能力。⑶社會性：言語
    表達還有困難，無法進行人際互動。2.身體狀態：個案坐輪
    椅，雙手雙腳可稍微活動，力量較不足。3.精神狀態：⑴意
    識/溝通性：意識不清，溝通困難。⑵記憶力：表達困雛，記
    憶力無法測驗。⑶定向力：無法言語表達，無法測驗。⑷計算
    能力：表達較困難，無法測驗。⑸理解能力：無法表達。⑹認
    知功能檢查：認知推論有重度損傷。㈢有關判斷能力判定之
    意見：有給予經常性協助之必要。判定的根據：個案目前因
    腦傷認知功能受損，對於日常生活事物處理也都需要家人協
    助。㈣回復可能性說明：短期內恢復的可能性低。個案因腦
    傷致認知功能受損，短期內恢復的可能性低。㈤鑑定判定及
    說明：1.基於受鑑定人因腦傷致認知功能受損，個案目前理
    解能力、表達能力及判斷能力皆有重度障礙，以致個案不能
    管理處分自己的財產，且短期內回復之可能性很低。2.其障
    礙之程度，不能為意思表示或受意思表示，且不能辨識其意
    思表示結果，可為監護宣告。」等語，有衛生福利部彰化醫
    院成年監護鑑定書在卷可稽，堪認相對人因精神障礙或其他
    心智缺陷，致不能為意思表示或受意思表示，亦不能辨識其
    意思表示之效果。本件聲請為有理由，應予准許，爰宣告相
    對人為受監護宣告之人。
四、本件相對人既經監護宣告，業如前述，揆諸前揭規定，自應
    為其選定監護人及指定會同開具財產清冊之人。又相對人之
    子即聲請人鄭翔隆、長女鄭欣宜、次女鄭雅穗均同意由聲請
    人鄭翔隆擔任相對人之監護人，並同意指定聲請人之前妻即
    關係人吳月卿為會同開具財產清冊之人等情，有戶籍資料、
    同意書、本院訊問筆錄在卷可證。本院審酌上情，認聲請人
    、關係人吳月卿分別為相對人之夫、前妻，與相對人關係密
    切、感情和睦，由渠等分別擔任相對人之監護人、會同開具
    財產清冊之人，應符合相對人之最佳利益，爰裁定如主文第
    2、3項所示。
五、末依民法第1113條準用同法第1099條、第1099條之1之規定
    ，於監護開始時，監護人鄭翔隆對於受監護宣告之人鄭至卿
    之財產，應會同吳月卿於2個月內開具財產清冊，並陳報法
    院，於開具完成並陳報法院前，監護人對於受監護宣告之人
    之財產，僅得為管理上必要之行為，併此指明。
六、依家事事件法第164條第2項，裁定如主文。
中　　華　　民　　國　 111　　年　　7　 　月　　29    日
                    家事法庭  法  官  黃倩玲
以上正本係照原本作成。
如對本裁定抗告，須於裁定送達後10日內向本院提出抗告狀，並
繳納抗告費新臺幣1千元。
中　　華　　民　　國　 111　　年　　7　 　月　  29  　日
                              書記官  呂怡萱